【裁判字號】    98,審訴,1524
【裁判日期】    980727
【裁判案由】    毒品危害防制條例
【裁判全文】
臺灣桃園地方法院刑事判決            98年度審訴字第1524號
公  訴  人  臺灣桃園地方法院檢察署檢察官
被      告  甲○○
指定辯護人  本院公設辯護人  陳瑞明
上列被告因毒品危害防制條例案件，經檢察官提起公訴（98年度
毒偵字第1521號），嗣被告於準備程序進行中為有罪之陳述，經
本院合議庭裁定由受命法官獨任進行簡式審判程序後，聲請改依
協商程序而為判決，本院判決如下：
    主  文
甲○○施用第一級毒品，累犯，處有期徒刑柒月，扣案之海洛因
壹包連同包裝袋壹只（毛重零點伍參公克，因鑑驗使用零點零壹
公克）沒收銷燬之、注射針筒貳支均沒收；又施用第二級毒品，
累犯，處有期徒刑陸月。應執行有期徒刑壹年，扣案之海洛因壹
包連同包裝袋壹只（毛重零點伍參公克，因鑑驗使用零點零壹公
克）沒收銷燬之、注射針筒貳支均沒收；
    事實及理由
一、本件被告所犯係死刑、無期徒刑或最輕本刑為3 年以上有期
    徒刑以外之罪，其於準備程序中就被訴事實為有罪之陳述，
    經本院告知簡式審判程序之旨，並聽取公訴人、被告及辯護
    人之意見後，爰依刑事訴訟法第273 條之1 第1 項規定合議
    裁定由受命法官獨任進行簡式審判程序。
二、被告甲○○前有違反廢止前肅清煙毒條例、妨害自由、違反
    槍砲彈藥刀械管制條例、毒品危害防制條例等前科，其中於
    (1)民國85年間，因違反廢止前肅清煙毒條例、槍砲彈藥刀械
    條例等案件，經臺灣臺北地方法院以86年度訴字第249 號判
    決各判處有期徒刑3 年6 月及1 年2 月、4 月，並定應執行
    有期徒刑4 年10月，經最高法院以89年度台上字第2189號判
    決駁回上訴而確定。(2)又於89年間，分別因違反毒品危害防
    制條例案件，經臺灣臺北地方法院及臺灣板橋地方法院分別
    以89年度訴字第1361號判決、91年度易字第1758號判決各判
    處有期徒刑8 月、6 月確定，並經臺灣板橋地方法院以92年
    度聲字第97號裁定應執行刑有期徒刑1 年確定，並與上開編
    號(1)之罪接續執行，於93年8 月13日縮短刑期假釋出監並付
    保護管束，後經撤銷假釋，應執行殘刑有期徒刑2 年2 月26
    日。(3)又於94年間，因違反毒品危害防制條例案件，經臺灣
    板橋地方法院以94年度訴字第707 號判決分別判處有期徒刑
    10 月 、10月，應執行有期徒刑1 年6 月確定；(4)再於同年
    間，因違反毒品危害防制條例案件，經臺灣板橋地方法院以
    94年度簡字第5784號判決分別判處有期徒刑6 月、5 月，應
    執行有期徒刑9 月確定。上開編號(1)至(4)各罪，嗣經臺灣板
    橋地方法院以96年度聲減字第3879號裁定各減其刑期二分之
    一，並就編號(3)(4)四罪合併定應執行有期徒刑1 年1 月，與
    前開(1)、(2)罪刑經減刑後所餘殘刑接續執行，於97年7 月1
    日縮刑期滿，於97年7 月7 日縮短刑期執行完畢出監（構成
    累犯）。
三、被告另於88年間，因施用毒品案件，經臺灣板橋地方法院以
    88年度毒聲字第5715號裁定送觀察、勒戒後，認無繼續施用
    毒品之傾向，於88年9 月30日釋放出所，並由臺灣板橋地方
    法院檢察署檢察官於同日以88年度毒偵字第922 號為不起訴
    處分確定。復於同年間，因施用毒品案件，經臺灣臺北地方
    法院以88年度毒聲字第2558號裁定送觀察、勒戒後，仍認無
    繼續施用毒品之傾向，於88年10月26日釋放出所，並經臺灣
    臺北地方法院檢察署檢察官於同年10月30日以88年度毒偵字
    第738 號為不起訴處分確定。又於89年間，因施用毒品案件
    ，經臺灣臺北地方法院以89年毒聲字第2461號裁定令入戒治
    處所施以強制戒治，後經臺灣臺北地方法院以90年度毒聲字
    第1496號裁定停止戒治，所餘戒治期間付保護管束，於91年
    2 月12日保護管束期滿未經撤銷視為執行完畢，本次施用毒
    品部分，並經臺灣臺北地方法院以89年度訴字第1361號判決
    判處有期徒刑8 月確定。又五年內之94年間，因施用毒品案
    件，經臺灣板橋地方法院以94年度訴字第707 號判決分別判
    處有期徒刑10月、10月，應執行有期徒刑1 年6 月確定。詎
    其仍不知悔改，明知海洛因、安非他命係毒品危害防制條例
    第2 條第2 項第1 款、第2 款所規定之第一、二級毒品，不
    得非法持有、施用，竟基於施用第一級毒品海洛因之犯意，
    於98年3 月22日22時許（起訴書誤載為上午10時許），在其
    臺北縣新莊市○○路678 巷7 號之4 住處（起訴書誤載為73
    號之4）， 施用第一級毒品海洛因1 次，另基於施用第二級
    毒品安非他命之犯意，於98年3 月22日，在上開住所內，施
    用第二級毒品安非他命1 次。嗣經警於同年月23日凌晨0 時
    40分許，在桃園縣桃園市○○街、北新街口攔檢查獲，並扣
    得海洛因1 小包連同包裝袋1 只（毛重0.53公克，因鑑驗使
    用0.01公克）及其所有供（但非專供）施用毒品所用之注射
    針筒2 支。案經桃園縣政府警察局桃園分局報告臺灣桃園地
    方法院檢察署檢察官偵查後起訴。
四、證據名稱：
  (一)被告於警詢、偵訊中之部分自白及本院準備程序中之自白
      。
  (二)台灣檢驗科技股份有限公司濫用藥物檢驗報告暨桃園縣政
      府警察局桃園分局被採尿人尿液暨毒品真實姓名與編號對
      照表、台灣檢驗科技股份有限公司濫用藥物檢驗報告各1
      份附卷可稽。
  (三)海洛因1 包連同包裝袋1 只（毛重0.53公克，因鑑驗使用
      0.01公克）、注射針筒2 支扣案可資佐證。
五、本件經檢察官與被告於審判外達成協商之合意且被告已認罪
    ，其合意內容為：就其施用第一級毒品部分，被告願受科刑
    範圍為有期徒刑7 月，就其施用第二級毒品部分，被告願受
    科刑範圍為有期徒刑6 月，應執行有期徒刑1 年。經查，上
    開協商合意並無刑事訴訟法第455 條之4 第1 項所列情形之
    一，檢察官聲請改依協商程序而為判決，本院爰不經言詞辯
    論，於協商合意範圍內為協商判決，合予敘明。
六、扣案之海洛因1 包連同包裝袋1 只（毛重0.53公克，因鑑驗
    使用0.01公克），經送鑑定結果確含海洛因成分，有台灣檢
    驗科技股份有限公司濫用藥物檢驗報告1 份附卷可稽，應依
    毒品危害防制條例第18條第1 項前段規定，沒收銷燬之；包
    裹第一級毒品海洛因之包裝袋與前開毒品無從完全剝離，併
    依毒品危害防制條例第18條第1 項前段規定，沒收銷燬之。
    另扣案之注射針筒2 支係被告所有供（但非專供）施用第一
    級毒品所用之物，業經被告自承在卷，均應依刑法第38條第
    1 項第2 款宣告沒收。
七、應適用之法條：刑事訴訟法第273 條之1 第1 項、第455 條
    之4 第2 項、第455 條之8 ，毒品危害防制條例第10條第1
    項、第2 項、第18條第1 項前段，刑法第11條、第47條第1
    項、第51條第5 款、第38條第1 項第2 款。
八、本判決除有刑事訴訟法第455 條之4 第1 項第1 款、第2 款
    、第4 款、第6 款、第7 款所定情形之一，或違反同條第2
    項規定者外，不得上訴。
九、如不服本件判決，得自收受判決送達之日起10日內，向本院
    提出上訴書狀，上訴於第二審法院。
本案經檢察官潘怡華到庭執行職務。
中    華    民    國    98    年    7     月    27    日
                  刑事庭  法  官  徐  培  元
以上正本證明與原本無異。
如不服本判決應於收受判決後10日內向本院提出上訴書狀，並應
敘述具體理由。其未敘述上訴理由者，應於上訴期間屆滿後20日
內向本院補提理由書 (均須按他造當事人之人數附繕本)「 切勿
逕送上級法院」。
                          書記官  張  筆  隆
中    華    民    國    98    年    7     月    27    日
附錄本件論罪科刑法條：
毒品危害防制條例第10條
施用第一級毒品者，處六月以上五年以下有期徒刑。
施用第二級毒品者，處三年以下有期徒刑。


司法院資訊處製作；財團法人民間司法改革基金會備份。
